---
title: "Exercício_07"
author: "Rhian Vieira"
date: "18/07/2019"
output: html_document
---

```{r setup, include=FALSE}
knitr::opts_chunk$set(echo = TRUE)
```

Construa uma janela gráfica com 1 linha e três colunas seguindo as instruções abaixo:

1) Comprimento da pétala no eixo x e largura da sépala no eixo y, sendo cada espécie em uma janela gráfica
2) Plote cada espécie com uma cor diferente
3) Adicione a reta do modelo linear
4) Inclua rótulos A, B e C em cada uma das janelas gráficas
5) Crie um diretório /figs em seu repositório
6) Salve o gráfico em png em uma boa resolução, com o tamanho dos pontos e eixos legíveis no diretório /figs

``` {r }
par(mfrow=c(1,3))

ly<-"Largura das sépalas"
lx<-"Comprimento das pétalas"

# I. setosa
comp_petal_s<-iris$Petal.Length[iris$Species=="setosa"]
larg_sepal_s<-iris$Sepal.Width[iris$Species=="setosa"]
msetosa<-lm(larg_sepal_s~comp_petal_s)
coefsetosa<-coef(msetosa)

plot(larg_sepal_s~comp_petal_s,col="red",ylab=ly, xlab=lx, las=1, bty="l")
abline(a=coefsetosa[1], b=coefsetosa[2],col="red", lwd=2)
mtext("I. setosa", 3, adj=0, font=3)

#I. versicolor
comp_petal_vers<-iris$Petal.Length[iris$Species=="versicolor"]
larg_sepal_vers<-iris$Sepal.Width[iris$Species=="versicolor"]
mversicolor<-lm(larg_sepal_vers~comp_petal_vers)
coefversicolor<-coef(mversicolor)

plot(larg_sepal_vers~comp_petal_vers,col="green",ylab=ly, xlab=lx, las=1,bty="l") 
abline(a=coefversicolor[1], b=coefversicolor[2],col="green", lwd=2)
mtext("I. versicolor", 3, adj=0, font=3)

#I. virginica
comp_petal_virg<-iris$Petal.Length[iris$Species=="virginica"]
larg_sepal_virg<-iris$Sepal.Width[iris$Species=="virginica"]
mvirginica<-lm(larg_sepal_virg~comp_petal_virg)
coefvirginica<-coef(mvirginica)

plot(larg_sepal_virg~comp_petal_virg,col="blue",ylab=ly, xlab=lx, las=1,bty="l") 
abline(a=coefvirginica[1], b=coefvirginica[2],col="blue", lwd=2)
mtext("I. virginica", 3, adj=0, font=3)

```


#DESAFIO

Construa um gráfico de pontos, contendo cada uma das variáveis (comprimento da sépala, largura da sépala, comprimento da pétala, largura da pétala) no eixo x e os valores médios no eixo y. Inclua as barras de erro (representando o desvio padrão em torno da média). Salve o gráfico em png no diretório /figs

```{r cars}
summary(cars)
```

